# 请教下，这种收益凭证算嵌入衍生工具吗？怎么处理合适呢？

提问人：alony 时间：2018-02-03 21:03:16
个人感觉嵌入的是不是应该分拆出来？ 主合同为债务，嵌入衍生工具分拆出来视同一种期权？ 如果分拆出来，期末应该怎么处理呢？这部分期权 各期末还要进行估值并计入公允价值变动？实务操作有点麻烦啊。。

回答人：chenyiwei
应该就是这种做法。既然客户是发行方，当初设计产品时就应该对观察期内该挂钩指数的走势有预测的。该产品中嵌入衍生工具的公允价值确定关键还是在于对剩余存续期内该指数走势的预测，建议咨询专业人士。